臺灣板橋地方法院刑事判決　　　　　　 100年度易字第2348號
公　訴　人　臺灣板橋地方法院檢察署檢察官
被　　　告　游祥利
　　　　　　張書銘
上列被告因竊盜案件，經檢察官提起公訴（100年度偵字第15865
號），本院判決如下：
    主  文
游祥利共同犯侵入住宅竊盜罪，累犯，處有期徒刑玖月。
張書銘共同犯侵入住宅竊盜罪，處有期徒刑柒月。
    事  實
一、游祥利前因公共危險案件（二罪），經本院先後以99年度簡
    字第1315、1537號判處有期徒刑4 月、3 月，嗣其不服均提
    起上訴，並經本院分別以99年度交簡上字第105 、122 號判
    決駁回上訴確定，嗣經本院以99年度聲字第4599號裁定應執
    行有期徒刑5 月確定，於民國100 年1 月30日縮刑期滿執行
    完畢，詎其不知悔改，復與張書銘共同意圖為自己不法之所
    有，於100 年6 月7 日15時50分許，二人分騎機車，由游祥
    利帶路前往新北市○○區○○路32號前，利用該公寓住宅樓
    下大門未關之機會，由游祥利先行侵入該公寓住宅2 樓至3
    樓之樓梯間（涉嫌侵入住宅部分，未據告訴），確定基督教
    路德會板橋和平堂所有並由該教會幹事黃碧雲管領之白鐵欄
    杆1 片（價值約新台幣4 萬元）置放該處，旋即下樓把風，
    並隨由張書銘侵入上開公寓內，以徒手方式竊取上開白鐵欄
    杆1 片，二人並於得手後，將竊得之白鐵欄杆1 片放置張書
    銘騎乘之機車腳踏板上載運離去，嗣於同日16時20分許，在
    新北市○○區○○路與國光街口，為警查獲。
二、案經黃碧雲訴由新北市政府警察局海山分局移送移送臺灣板
    橋地方法院檢察署檢察官偵查起訴。
    理  由
壹、有關證據能力之說明：
    按被告以外之人於審判外之言詞或書面陳述，除法律有規定
    者外，不得作為證據；又被告以外之人於審判外之陳述，雖
    不符合同法第159 條之1 至第159 條之4 之規定，但經當事
    人於審判程序同意作為證據，法院審酌該言詞陳述或書面陳
    述作成時之情況，認為適當者，亦得為證據；當事人、代理
    人或辯護人於法院調查證據時，知有第159 條第1 項不得為
    證據之情形，而未於言詞辯論終結前聲明異議者，視為有前
    項之同意；刑事訴訟法第159 條第1 項及第159 條之5 分別
    定有明文。本件檢察官及被告二人於本院審理中，就本判決
    所引用審判外之言詞或書面陳述，迄本院審判期日言詞辯論
    終結前，皆表示無意見而不予爭執。本院審酌其餘證據資料
    製作時之情況，尚無違法不當及證明力明顯過低之瑕疵，亦
    認為以之作為證據應屬適當，揆諸前開規定，爰依刑事訴訟
    法第159 條之5 規定，認本件檢察官所提傳聞證據資料均有
    證據能力。
貳、本院得心證之理由：
一、訊據被告張書銘，就上開事實自白犯行；訊據被告游祥利矢
    口否認上開犯行，並於本院審理中辯稱：那時候我剛好要去
    新北市○○區○○路應徵司機，但找不到路，我到現場二樓
    發現白鐵欄杆，當時出現幻聽行為，我有醫院證明（庭呈96
    年6 月27日亞東紀念醫院出具被告游祥利94年1 月10日門診
    的診斷證明書），而且當天早上我有喝酒，喝酒之後就會出
    現精神病，那時候我出現幻聽行為，要我趕快搬走白鐵欄杆
    ，我後來騎車到張書銘住處和他一起回現場，到現場時我和
    張書銘一起在二樓，由張書銘搬白鐵欄杆，我沒有搬，本案
    是因為我出現幻聽才導致偏差行為，且當天我有喝酒才會出
    現精神病，我現在還有在服藥，我不是計畫性犯罪，因為當
    時我兩天沒有吃藥，才會出現幻聽行為云云（本院卷第31頁
    ）。惟查：
(一)上開事實，業據證人即同案被告張書銘於警詢、偵查中證述
    及自白甚詳，並於本院審理中自白在案；核與證人黃碧雲於
    警詢之證述情節互核相符，復有現場照片5 張及贓物認領保
    管單1 紙在卷可資佐證。
(二)至被告游祥利雖辯稱其於案發時，因喝酒出現幻聽行為，才
    找張書銘回現場搬白鐵欄杆，本件係張書銘個人行為云云。
    然查：
１、同案被告張書銘於本院審理中指稱：我當初會去現場，是游
    祥利帶我去的，我打電話找游祥利時，他說有看到白鐵欄杆
    ，問我人在哪裡，我說在我家附近，後來游祥利來我家附近
    找我，然後他騎機車帶路，我騎另一台機車跟在後面，到現
    場之後，是游祥利先上去，一開始我會害怕，他先上去看東
    西還在不在，我們沒有帶工具，白鐵欄杆本來就放在二樓、
    三樓之間，游祥利跟我說他的手指斷掉不方便，後來我想怎
    麼可能，拿個白鐵欄杆怎麼有那麼重，應該可以拿起來，後
    來游祥利叫我搬下來，他叫我把白鐵欄杆放在我的摩托車上
    ，他說他的摩托車不能放，我們當時還沒有決定拿去何處變
    賣，游祥利說賣掉跟我對分，如果他有精神病，就不會騎車
    在我前面引導，他一直騎車引導我到現場，先前在電話中，
    他跟我說白鐵欄杆很重可以賣很多錢，那時候還問我人在哪
    裡，我說在我家附近，他知道我家在哪裡，所以就騎車到我
    家附近找我，當時我跟游祥利說我所在的地點，就是在新北
    市○○區○○路的小巷子內，我在該處等游祥利，游祥利電
    話掛掉後，約半小時就騎車到約定的地點，我認為游祥利當
    時應該沒有精神異常的狀態，而且當天游祥利騎車很正常，
    沒有闖紅燈或騎很快情形，我跟在游祥利的後面騎車，我認
    為游祥利當時的精神狀況很正常等語（本院卷第30至33頁）
    。
２、本件被告游祥利辯稱其於案發當天有喝酒，並未服藥，已如
    前述，則被告游祥利是否因藥物作用影響行為，抑或係因故
    意停藥致有異常行為，即非無疑。然依同案被告張書銘指稱
    本件被告游祥利於電話中告知張書銘發現上開現場有白鐵欄
    杆可供搬運，並於電話掛掉後，約半小時即騎車至張書銘住
    處附近巷內，並騎車引導張書銘前往現場，沿途游祥利騎車
    狀態正常，未見有何精神異常狀態，且抵達現場，游祥利先
    上樓查看白鐵欄杆置放處，再叫張書銘協助搬運白鐵欄杆下
    樓，並於得手後，將之放置張書銘機車，載往他處變賣對分
    等情，顯示本件被告游祥利係因其獨自無法搬運白鐵欄杆，
    而於電話中，另找張書銘協助並以機車搬運方式犯案，被告
    游祥就本案謀畫週詳，且其騎車前往張書銘住處附近，而在
    前引導張書銘返回現場，復能明確記憶原白鐵欄杆置放地點
    ，顯見被告游祥利判斷力、記憶力於案發時均屬正常，未見
    有何心智障礙情形；又本件竊取時間係100 年6 月7 日，而
    被告游祥利於本院所庭呈係96年6 月27日亞東紀念醫院之門
    診診斷證明書，查與本案無涉。是被告游祥利於本件行為當
    時之辨識其行為違法或依其辨識而行為之能力，並無較常人
    顯著減低或欠缺之情事，故被告游祥利辯稱本案犯行係出於
    精神障礙或其他心智缺陷等情，尚屬無據。
二、綜上所述，被告游祥利上開所辯，顯不足採，無從建立合理
    懷疑而推翻前揭積極證據。本件事證明確，被告二人上開犯
    行均堪認定。至被告游祥利聲請就其行為當時之心智障礙實
    施精神鑑定等情，本院認核無必要，附此敘明。
參、論罪及科刑：
一、核被告游祥利、張書銘所為，均係犯刑法第321 條第1 項第
    1 款之侵入住宅竊盜罪嫌。被告2 人就本件竊盜犯行，共同
    商量行竊對策，彼此間具有犯意聯絡及行為分擔，應論以共
    同正犯。又被告游祥利有事實欄所載前科紀錄及執行情形，
    有臺灣高等法院被告前案紀錄表在卷可稽，其於有期徒刑執
    行完畢後5 年之內，故意再犯本件有期徒刑以上之罪，應依
    刑法第47條第1 項之規定論以累犯，並加重其刑。
二、審酌被告游祥利受徒刑執行完畢，竟不知警惕，仍不憑己力
    賺取報酬、獲取所需，旋與被告張書銘共同再犯本案，二人
    任意侵入他人公寓住宅樓梯間行竊（涉嫌侵入住宅部分，未
    據告訴），造成本件被害人受有上開財產損失，實屬不該，
    兼衡渠等智識程度，犯罪之動機、目的、手段，及本件竊取
    財物之價值，另被害人黃碧雲於本院審理中到庭陳述已領回
    失竊物品，上開教會無意對被告二人求償等語（本院卷第31
    頁），再考量被告張書銘自始坦承犯行，而被告游祥利於本
    院審理中未見悔改之意，犯後態度非佳等一切情狀，爰各量
    處如主文所示之刑，以資懲儆。
肆、據上論斷，依刑事訴訟法第299 條第1 項前段，刑法第28條
    、第321 條第1 項第1 款、第47條第1 項，判決如主文。
本案經檢察官張瑞玲到庭執行職務。
中    華    民    國   100    年    8     月    25    日
                  刑事第十六庭  法  官  蘇揚旭
上列正本證明與原本無異。
如不服本判決，應於判決送達後10日內敘明上訴理由，向本院提
出上訴狀 (應附繕本) ，上訴於臺灣高等法院。其未敘述上訴理
由者，應於上訴期間屆滿後20日內向本院補提理由書「切勿逕送
上級法院」。
                                書記官  李郁禎
中    華    民    國   100    年    8     月    29    日
附錄本案所犯法條全文
中華民國刑法第321條
（加重竊盜罪）
犯竊盜罪而有下列情形之一者，處6月以上、5年以下有期徒刑，
得併科新臺幣10萬元以下罰金：
一、侵入住宅或有人居住之建築物、船艦或隱匿其內而犯之者。
二、毀越門扇、牆垣或其他安全設備而犯之者。
三、攜帶兇器而犯之者。
四、結夥3人以上而犯之者。
五、乘火災、水災或其他災害之際而犯之者。
六、在車站、埠頭、航空站或其他供水、陸、空公眾運輸之舟、
    車、航空機內而犯之者。
前項之未遂犯罰之。